臺灣臺北地方法院民事判決　　　　　　　　　　　　九十三年度訴字第二○六九號
　　原　　　告　國棟大廈管理委員會
　　法定代理人　甲○○○
　　訴訟代理人　乙○○
　　被　　　告　丙○○
　　訴訟代理人　丁○○
右當事人間請求給付修繕費用事件，本院於民國九十三年七月十五日言詞辯論終結，
判決如下：
    主    文
被告應給付原告新台幣壹佰貳拾萬捌仟柒佰陸拾元，及自民國九十三年三月六日起
至清償日止，按週年利率百分之五計算之利息。
訴訟費用由被告負擔。
    事    實
甲、原告方面：
一、聲明：如主文第一項所示。
二、陳述：原告為經國棟大廈全體區分所有權人會議合法成立之管理委員會，現任主
    任委員為甲○○○，為原告之法定代理人，對外代表原告，而國棟大廈經區分所
    有權人會議決議通過大樓外牆整修，並於民國九十二年六月二十八日經區分所有
    權人會議確認動工及各區分所有人依比例應繳納之修繕款項，被告為國棟大廈之
    區分所有權人，擁有臺北市○○○路○段一○二號國棟大廈一樓之一、十二樓之
    二、十二樓之四及地下一樓之區分所有權，各按比例應繳納新臺幣（下同）十萬
    六千九百二十元（原告誤繕為十萬六千元）、十九萬零一百二十元、十四萬一千
    七百二十元及八十萬元，共計一百二十三萬八千七百六十元，然多次催告被告繳
    交，被告均置之不理，爰依公寓大廈管理條例第十條、第十一條、第二十一條規
    定訴請被告給付繳納修繕費用。
三、證據：提出臺北市政府函一紙、國棟大廈區分所有權人會議紀錄二件（八十九年
    度及九十年度）、存證信函一件、住戶分擔明細表一件、外牆修繕委員會會議紀
    錄一件、建管處同意函一件、開工申請書一紙、住戶已繳明細表一件、修繕工程
    合約書一件、住戶大會開會通知書一紙、開會出席簽到表一紙、會議出席委託書
    四紙（以上均影本）、
乙、被告方面：
一、聲明：駁回原告之訴。
二、陳述：被告並未收到住戶大會之通知，被告之不動產現皆在查封拍賣，無法負擔
    原告請求。
三、證據：被告未提出任何證據供本院參酌。
    理由
一、本件原告主張之事實，已據其提出國棟大廈區分所有權人八十九年度及九十年度
    會議紀錄二件、存證信函一件、住戶分擔明細表一件、外牆修繕委員會會議紀錄
    一件、建管處同意函一件、開工申請書一紙、住戶已繳明細表一件、修繕工程合
    約書一件等為證，核屬相符，堪信為真實。被告雖辯稱未收到開會通知云云，惟
    依據原告提出住戶大會開會通知書一紙、開會出席簽到表一紙、會議出席委託書
    四紙等文件資料可知，該次區分所有權人會議召開前已將系爭大樓外牆改建議題
    明列於開會通知書上，被告亦在表決通知單上簽名並蓋章委託他人處理住戶大會
    表決事宜，足見被告顯然知悉外牆修繕事宜，是其辯稱不知有此會議云云，不足
    為採，被告另稱其財產已遭查封拍賣，目前無力給付云云，然此並非適法抗辯事
    由，從而原告依公寓大廈管理條例之規定，請求被告給付修繕費用一百二十三萬
    八千七百六十元，並自民國九十三年三月六日起至清償日止，按年息百分之五計
    算之利息，為有理由，應予准許。
二、結論：本件原告之訴為有理由，依民事訴訟法第七十八條，判決如主文。
中　　　華　　　民　　　國　　九十三　　年　　　八　　　月　　　五  　　日
                                  民事第二庭  法  官　汪漢卿
正本係照原本作成
如對本判決上訴，須於判決送達後廿日內向本院提出上訴狀
中　　　華　　　民　　　國　　九十三　　年　　　八　　　月　　　五　　　日
                                              書記官  許婉如
